【裁判字號】    95,易,2256
【裁判日期】    950911
【裁判案由】    毒品危害防制條例
【裁判全文】
臺灣臺中地方法院刑事判決              95年度易字第2256號
公  訴  人  臺灣臺中地方法院檢察署檢察官
被      告  甲○○
                    號
上列被告因違反毒品危害防制條例案件，經檢察官提起公訴（95
年度毒偵字第2274號），復經本院合議庭裁定由受命法官獨任行
簡式審判程序，本院判決如下：
    主  文
甲○○施用第二級毒品，處有期徒刑陸月，如易科罰金，以銀元
佰元即新臺幣玖佰元折算壹日。扣案之安非他命貳包（毛重壹
點壹陸公克）沒收銷燬之。
    犯罪事實
一、甲○○前於民國（下同）89、91年間，均因施用毒品案件，
    經本院裁定觀察勒戒並經執行，因無繼續施用毒品傾向，分
    別於89年8 月11日、91年12月23日觀察勒戒執行完畢釋放，
    復經臺灣臺中地方法院檢察署檢察官檢察官為不起訴處分確
    定。詎其仍不知悔改，於前開最後一次觀察勒戒執行完畢釋
    放後5 年內，再基於施用第二級毒品甲基安非他命之犯意，
    於95年5 月4 日17時許，在臺中市北屯區清水巷390 之1 號
    耕地，將甲基安非他命置於玻璃球內，以火燒烤，使之產生
    煙霧，再以口吸入之方式，施用第二級毒品甲基安非他命1
    次。嗣同年5 月5 日19時50分許，在臺中市○區○○路與山
    西路口，為警查獲，並在甲○○駕駛之車牌號碼OD-4141 號
    自小客車右後方地上之HELLO KITTY 零錢包內，扣得其持有
    之第二級毒品安非他命2 包（毛重1.16公克）及第一級毒品
    海洛因3 包（毛重7.76公克，持有第一級毒品部分，另分案
    偵辦）。
二、案經臺中市警察局第二分局報請臺灣臺中地方法院檢察署檢
    察官偵查起訴，復經本院合議庭裁定由受命法官獨任行簡式
    審判程序。
    理  由
一、訊據被告甲○○對上揭時地施用甲基安非他命1 次之犯行坦
    承不諱，且被告為警查獲後經採尿送驗，以螢光免疫酵素分
    析法檢驗結果，呈安非他命類藥物陽性反應，另以氣相層析
    質譜儀檢驗結果，則呈安非他命及甲基安非他命陽性反應，
    有中山醫學大學附設醫院檢驗科篩檢報告、詮昕科技股份有
    限公司濫用藥物尿液檢驗報告在卷可稽，足認被告自白與事
    實相符，其上揭施用第二級毒品甲基安非他命犯行堪予認定
    。又查，被告前於89、91年間，均因施用毒品案件，經本院
    裁定觀察勒戒並經執行，因無繼續施用毒品傾向，分別於89
    年8 月11日、91年12月23日觀察勒戒執行完畢釋放，復經臺
    灣臺中地方法院檢察署檢察官檢察官為不起訴處分確定等情
    ，亦有臺灣高等法院被告前案紀錄表、臺灣臺中地方法院檢
    察署刑案資料查註紀錄表可佐，是被告確係於前開觀察勒戒
    執行完畢釋放後五年內再犯本件施用甲基安非他命犯行。事
    證明確，被告上揭施用第二級毒品犯行堪予認定。
二、核被告甲○○所為，係犯毒品危害防制條例第十條第二項之
    施用第二級毒品罪。被告施用第二級毒品甲基安非他命而持
    有甲基安非他命之低度行為，應為其施用甲基安非他命之高
    度行為所吸收，均不另論罪。爰審酌被告一再施用毒品，經
    觀察勒戒後，仍不知戒惕，再次施用第二級毒品，無視於毒
    品對於自身健康之戕害及國家對於杜絕毒品犯罪之禁令，不
    知戒除惡習，然念及被告坦承施用毒品犯行，態度良好，其
    施用毒品並無危害他人，本之施用毒品者均有相當程度之成
    癮性及心理依賴，其犯罪心態與一般刑法犯罪之本質並不相
    同，容應以「病人」之角度為考量，並側重適當之醫學治療
    及心理矯治為宜，及被告施用毒品之次數等一切情狀，量處
    如主文所示之刑，並諭知易科罰金之折算標準。
三、扣案之安非他命2 包（毛重1.16公克），係現場查獲之第二
    級毒品，且上開安非他命2 包，於現場查獲時，係在被告所
    駕自小客車之右後方，即被告所站立位置之腳旁地上之Hell
    o Kitty 零錢包內所查獲之事實，亦據證人即臺中市警察局
    第二分局立人派出所之本案查獲員警鄭一信於偵訊證稱：當
    日先發現林豐華（另案被告）騎機車在漢口路東張西望，行
    跡可疑，跟隨至太原路與山西路口，發現甲○○駕駛車號OD
    -4141 號車輛靠近，2 人有疑似交易之情形，所以我們去盤
    查。我們請他下車，我發現自小客車右後方地下有一小錢包
    ，當時我站在自小客車右前乘客座外面位置，在盤查林豐華
    。李明宜（亦係查獲員警）與甲○○則站在車右後方，靠近
    錢包位置。‥‥打開錢包之後，內含海洛因及安非他命毒品
    等語，且證人即查獲員警鄭一信、李明宜均於偵訊證稱：現
    場當時無其他人走動，東西（指上開零錢包）又在甲○○腳
    邊等語（偵卷第10頁），足見上開零錢包內之安非他命應係
    被告所持有供施用之物，爰依法宣告沒收銷燬。
四、按被告行為後，刑法業已於95年7月1日修正施行，依修正後
    刑法第2 條第1 項規定：「行為後法律有變更者，適用行為
    時之法律。但行為後之法律有利於行為人者，適用最有利於
    行為人之法律。」依被告於行為時之刑法第41條第1 項前段
    規定：「犯最重本刑為5 年以下有期徒刑以下之刑之罪，而
    受6 個月以下有期徒刑或拘役之宣告，因身體、教育、職業
    、家庭之關係或其他正當事由，執行顯有困難者，得以1 元
    以上3 元以下折算1 日，易科罰金。」又被告行為時之易科
    罰金折算標準，依修正前罰金罰鍰提高標準條例第2 條前段
    （現已刪除）規定，就其原定數額提高為100 倍折算1 日，
    則本件被告行為時之易科罰金折算標準，應以銀元300 元折
    算1 日，經折算為新臺幣後，應以新臺幣900  元折算為1日
    ；再依裁判時即修正後刑法第41條第1 項前段則規定：「犯
    最重本刑為5 年以下有期徒刑以下之刑之罪，而受6 個月以
    下有期徒刑或拘役之宣告者，得以新臺幣1000元、2000元或
    3000元折算1 日，易科罰金。」比較修正前後之易科罰金折
    算標準，以修正前刑法之規定，較有利於被告，則應依刑法
    第2 條第1 項前段，適用修正前刑法第41條第1 項前段規定
    ，定其折算標準，併此敘明。
據上論斷，應依刑事訴訟法第273  條之1 第1 項、第299 條第1
項前段，毒品危害防制條例第10條第2 項、第18條第1 項前段，
刑法第2 條第1 項前段、第11條、修正前刑法第41條第1 項前段
，修正前罰金罰鍰提高標準條例第2 條，現行法規所定貨幣單位
折算新臺幣條例第2 條。
中    華    民    國    95    年    9     月    11    日
                          臺灣臺中地方法院刑事第十庭
                                  法  官  黃家慧
上正本證明與原本無異。
如不服本判決，應於送達後十日內向本院提出上訴狀（須附繕
本），上訴於臺灣高等法院臺中分院。
                                  書記官  陳靖騰
中    華    民    國    95    年    9     月    11    日


司法院資訊處製作；財團法人民間司法改革基金會備份。
